【裁判字號】    96,訴,1810
【裁判日期】    970131
【裁判案由】    毒品危害防制條例
【裁判全文】
臺灣桃園地方法院刑事判決              96年度訴字第1810號
公  訴  人  臺灣桃園地方法院檢察署檢察官
被      告  甲○○
上列被告因違反毒品危害防制條例案件，經檢察官聲請簡易判決
處刑（96年度毒偵字5327號），經本院認有刑事訴訟法第451 條
之1 第4 項但書第4 款之情形，改行通常訴訟程序，被告於本院
準備程序進行中，就被訴事實為有罪之陳述，經本院告知簡式審
判程序意旨，並聽取公訴人及被告之意見後，本院合議庭裁定由
受命法官獨任依簡式審判程序審理，並判決如下：
    主  文
甲○○施用第一級毒品，處有期徒刑柒月。又施用第二級毒品，
處有期徒刑參月。應執行有期徒刑捌月。
    事  實
一、甲○○前因施用毒品案件，經本院於民國93年11月16日，以
    93年度毒聲字第1580號裁定送觀察、勒戒，經觀察、勒戒後
    ，認無繼續施用毒品之傾向，於94年1 月8 日執行完畢釋放
    ，復經臺灣桃園地方法院檢察署檢察官於93年12月30日，以
    93年度毒偵字第4863號為不起訴處分確定。詎其仍未戒除毒
    癮，竟基於施用第一級毒品之犯意，於96年9 月13日某時，
    在桃園縣龜山鄉○○○路59號5 樓501 室，以使用其所有注
    射針筒（未扣案）注射之方式，施用第一級毒品海洛因。另
    基於施用第二級毒品之犯意，於96年9 月12日下午某時，在
    同上處所，以使用非其所有之玻璃球吸食器（未扣案）之方
    式，施用第二級毒品安非他命1 次。嗣於96年9 月14日中午
    12時30分許，經警在上址查獲。
二、案經桃園縣政府警察局龜山分局報告臺灣桃園地方法院檢察
    署檢察官偵查後聲請以簡易判決處刑。
    理  由
一、按檢察官聲請以簡易判決處刑之案件，經法院認為有刑事訴
    訟法第451 條之1 第4 項但書之情形者，應適用通常程序審
    判之，同法第452 條定有明文，經查，本件被告甲○○被訴
    違反毒品危害防制條例一案，本院認檢察官之聲請有刑事訴
    訟法第451 條之1 第4 項但書第4 款所定之事由，不得以簡
    易判決處刑，爰依刑事訴訟法第452 條之規定，改用通常程
    序審判之。又按本件被告所犯係死刑、無期徒刑或最輕本刑
    為三年以上有期徒刑以外之罪，亦非屬臺灣高等法院管轄第
    一審之案件，其於準備程序中就被訴事實為有罪之陳述，經
    本院告知簡式審判程序之旨，並聽取當事人意見後，經本院
    合議庭依刑事訴訟法第273 條之1 第1 項規定裁定由受命法
    官獨任進行簡式審判程序，合先敘明。
二、訊據被告甲○○對於上揭時、地，其分別施用第一級毒品、
    第二級毒品之事實，均坦承不諱，又經將被告於96年9 月14
    日中午12時30分許為警查獲後所採集之尿液送驗結果，亦呈
    鴉片類陽性、安非他命類陽性反應，有台灣檢驗科技股份有
    限公司於96年10月16日出具之濫用藥物尿液檢驗報告及桃園
    縣政府警察局龜山分局被採尿人姓名編號對照表各1 紙附卷
    可稽。是認被告上開任意性自白，核與事實相符，堪以採信
    。本件事證明確，被告上揭犯行足可認定，應依法論科。
三、核被告甲○○所為，係犯毒品危害防制條例第10條第1 項之
    施用第一級毒品罪，及同條第2 項之施用第二級毒品罪。被
    告非法持有第一級毒品海洛因及第二級毒品安非他命，進而
    施用，其持有之低度行為均應被施用之高度行為所吸收，不
    另論其非法持有第一級、第二級毒品之罪。再被告所犯上開
    二罪間，犯意各別，罪名不同，應分論併罰。查被告前因施
    用毒品案件，經本院於93年11月16日，以93年度毒聲字第15
    80號裁定送觀察、勒戒，經觀察、勒戒後，認無繼續施用毒
    品之傾向，於94年1 月8 日執行完畢釋放，有臺灣高等法院
    被告前案紀錄表及刑案資料查註紀錄表各1 份附卷為憑，其
    於上開觀察勒戒執行完畢後，5 年內再犯毒品危害防制條例
    第10條第1 項、第2 項之罪，是依毒品危害防制條例第23條
    第2 項之規定，應予依法追訴。爰審酌被告前經本院裁定送
    觀察、勒戒執行完畢後，不知悔改、警惕，猶繼續施用毒品
    ，本不宜寬貸，及其素行，惟念及此乃自戕行為、被告犯後
    已坦承悔悟等一切情狀，分別量處如主文所示之刑，並依法
    定其應執行之刑。又被告犯本件二罪之時點均係在96年4 月
    24日以後，並無中華民國96年罪犯減刑條例之適用。
四、末查，上開被告所有供其犯本件施用第一級毒品罪所用之注
    射針筒，並未扣案，且該注射針筒前為被告丟棄而滅失一情
    ，業經被告於本院審理時供述明確在卷，是已無沒收之必要
    ；另上開供被告犯本件施用第二級毒品罪所用之玻璃球吸食
    器，並未扣案，且該玻璃球吸食器亦非被告所有，尚乏沒收
    之依據，爰均不宣告沒收之，併此敘明。
據上論斷，應依刑事訴訟法第452 條、第273 條之1 第1 項、第
299 條第1 項前段，毒品危害防制條例第10條第1 項、第2 項，
刑法第11條前段、第51條第5 款，判決如主文。
本案經檢察官鄭東峰到庭執行職務。
中    華    民    國    97    年    1     月    31    日
                        刑事第十二庭法  官  王美玲
以上正本證明與原本無異。
如不服本判決，應於判決送達後10日內向本院提出上訴狀（應附
繕本），其未敘述上訴理由者，應於上訴期間屆滿後20日內補提
理由書狀於本院，上訴於臺灣高等法院。
                                    書記官  何伊羚
中    華    民    國    97    年    1     月    31    日
附錄本案論罪科刑法條：
毒品危害防制條例第10條：
施用第一級毒品者，處六月以上五年以下有期徒刑。
施用第二級毒品者，處三年以下有期徒刑。


司法院資訊處製作；財團法人民間司法改革基金會備份。
